# 求教各位，间接持股时少数股东权益如何计算

提问人：波澜水晶 时间：2017-11-21 15:32:53
请教各位： A持有B股权比例为55%，B通过非同一控制购买C70%的股权，一年后B将其持有C的30%股权转让给母公司A。此后B持有C股权为40%，A持有C股权为30%。请问，此时A合并层面应确认的少数股东权益如何计算？

回答人：chenyiwei
该内部股权转让事项为内部交易，在A的合并报表层面应完全抵销，对A合并报表层面的少数股东权益计算无影响。 C层面的少数股权为C的可辨认净资产在A的合并报表层面的账面价值乘以外部少数股东直接持有C公司的股权比例 30 ％； B层面的少数股权为B的可辨认净资产在A的合并报表层面的账面价值（其中对在C中的权益按权益法调整）乘以外部少数股东直接持有B公司的股权比例 45 ％。